臺灣高等法院民事判決                 99年度重上字第160號
上  訴  人  張清榮
            張清風
            張垂源
            陳清志
            林瑞蓮
            陳冠宇
            陳冠中
            民國85年3月1.
兼  上一人
法定代理人  曾金造
上  訴  人  張恒益
            張鐵男
            陳一男
            陳俊宏
            陳炳亮
            張許清香
            林美娟
            張陳秀子
            陳葉貴稻
            吳朝榮
            張文堅
視同上訴人  張信一
            張宏南
            張靜梅
            張吳梨慾
            張騵嶸
            張文彥
            張豐明
            高張淑
            陳張勸
前列二十八人共同
訴訟代理人  陳俊傑律師
複  代理人  林國基
            徐鴻盛
視同上訴人  林淑錦
訴訟代理人  林英斌
視同上訴人  王正德
            陳文銓
兼  上一人
訴訟代理人  陳文祺
視同上訴人  陳俊彬
            陳力達原名陳俊星.
            邱玉成
被  上訴人  張清朝
訴訟代理人  林辰彥律師
複  代理人  周耿德律師
被  上訴人  張邱珠
上列當事人間請求分割共有物事件，上訴人對於中華民國98年11
月30日臺灣板橋地方法院93年度重訴字第206號第一審判決提起
上訴，本院於100年9月14日言詞辯論終結，判決如下：
    主  文
原判決關於後開第二項之訴部分廢棄。
兩造共有坐落新北市五股區○○○段五股坑小段第911、921、
931、934、937、938、939、941-1、945、947等10筆土地，其分
割方法依附表一至十所示。
其餘上訴駁回。
第二審訴訟費用由上訴人依附表十二所示之比例負擔。
    事實及理由
一、程序事項：
  (一)本件為分割共有物訴訟，對於全體共有人必須合一確定，故
    上訴人上訴之效力及於同造之共有人，爰將未上訴之原審被
    告列為視同上訴人。
  (二)視同上訴人陳俊彬、陳力達經合法通知，未於言詞辯論期日
    到場，核無民事訴訟法第386 條各款所列情形，依被上訴人
    聲請，由其一造辯論而為判決。
  (三)被上訴人起訴主張坐落新北市五股區○○○段五股坑小段之
    911、921、931、934、937、938、939、941、941-1、945、
    947地號（以下上開11筆土地合稱系爭土地，提及上開土地
    時均省略地段，僅以地號編號表示之，土地資料詳見附表）
    部分土地共有人張阿賞於96年8 月11日死亡，其繼承人為上
    訴人張許清香、張文堅及視同上訴人張陳勸、高張淑、張信
    一、張豐明、張吳梨慾、張靜梅、張文彥等9 人（下稱張阿
    賞之全體繼承人），請求命張阿賞全體繼承人就系爭土地中
    張阿賞共有之部分辦理繼承登記，經原審判決命張阿賞之全
    體繼承人就張阿賞所有之土地辦理繼承登記（原判決主文第
    一項）。雖上訴人之上訴聲明為請求廢棄原判決，且聲明第
    二項亦記載上開廢棄部分，張阿賞之全體繼承人應就張阿賞
    共有之土地辦理繼承登記（本院卷一第26頁），惟上訴聲明
    第二項與原判決命張阿賞之繼承人辦理繼承登記完全相同，
    堪認上訴人對原判決主文第一項並無不服，上訴聲明第一項
    請求廢棄原判決，及第二項張阿賞之全體繼承人應就張阿賞
    共有之土地辦理繼承登記，應屬誤載及贅述。
二、被上訴人起訴主張：
  (一)系爭土地為兩造所共有，兩造之先人固於日據時期就系爭土
    地定有分管協議，惟迄今經歷數十年，界址已經模糊，早逾
    法定不分割之5 年期限，且該土地並無任何因物之使用目的
    不能分割情事，因其他共有人大肆在其占有之土地上自行加
    蓋建物，影響被上訴人權益，今各共有人不能依協議決定分
    割方法，依法起訴請求分割。又被上訴人對原判決之分割方
    法並無意見，請求維持原判決。
  (二)上訴人上訴後雖陳稱渠等願共同持有系爭土地或對分割方法
    有意見，但原判決所示分割方案，確係兩造於原審所同意。
  (三)上訴人自起訴後即不斷提出新分割方法，無視本件已數次現
    場履勘，渠等私下一再換地或變更應有部分，延滯訴訟之意
    圖甚明；上訴人指稱原判決分割方案有礙土地利用完整性，
    但其一再變更所有人或將應有部分細分，更有礙土地利用之
    完整性。上訴人不斷變更分割方案，除延滯訴訟外，難認有
    其他目的存在，本件纏訟至今，加計訴訟前調解之時間已逾
    十年，上訴人一再阻撓分割，無非因上訴人占有被上訴人大
    部分土地，並興建無保存登記之鐵皮屋出租他人供工廠營業
    使用，從中收取可觀租金，上訴人前揭行為屬權利濫用。
  (四)答辯聲明：上訴駁回。
三、上訴人全體及視同上訴人張信一、張宏南、張靜梅、張吳梨
    慾、張騵嶸、張文彥、張豐明、高張淑、陳張勸（下稱張清
    風等28人）則以：
  (一)張清風等28人願就所有之土地按照應有部分比例維持共有。
  (二)同意原審判決關於931、945地號之分割方案。其他地號之分
    割意見為：
    1.911地號
      上訴人同意原判決之分割方案（本院卷一第83頁），但張
      清風等28人願維持共有。
    2.921地號
      原判決分割方案中921-B01至B08均有陳炳亮所有房屋坐落
      其上，921- B02亦有吳朝榮房屋坐落其上（本院卷一第86
      頁）。921地號道路部分應維持共有以利分割後其他共有
      人出入使用。
    3.934地號
      原判決分割方案除分割予張清朝之部分外，其上均有房屋
      存在，張阿賞受分配之土地中間相隔5筆土地，無法整體
      （本院卷一第87頁）。
    4.937地號
      張阿賞分配之土地未為鄰接無法整體使用，被上訴人張邱
      珠分得之部分，有陳炳亮出資鑿得一井，擬供其他共有人
      共同使用，似欠妥適。張清朝分得部分上有陳炳亮興建之
      房屋（本院卷一第88頁），亦應保留，較為妥適。
    5.938、939地號
      938、939地號共有人雖未完全相同，但該二地號之地形相
      連應合併分割，方符經濟效益。
    6.941地號
      941地號應原物分割，其方案如附圖Ｄ所示，其中941-F01
      分割予張清朝、941-F02分割予張邱珠、941-F03分割予其
      他共有人維持共有。
    7.941-1地號
      張阿賞分得之土地分隔兩地，無法完整使用。被上訴人分
      得位置目前有張清榮、張清風及張垂源等建有廠房使用（
      興建廠房使用範圍為除邱玉成等人所有之房屋及既成道路
      外全部<原審卷一第90頁>），如此分割有違權利社會化原
      則。
    8.947地號
      被上訴人分得之土地上有吳朝榮興建使用之廠房（原審卷
      一第91頁），將使吳朝榮所有之廠房全部拆除，損失不貲
      。
  (三)上訴聲明
    1.原判決關於後開第二項之訴廢棄。
    2.兩造共有如附表所示11筆土地，准予原物分割，其分割方
      法：
      (1)911地號如附圖一所示。
      (2)921地號如附圖二所示。
      (3)931地號如附圖三所示。
      (4)934地號如附圖Ａ所示。
      (5)937地號如附圖Ｂ所示。
      (6)938、939地號合併分割如附圖Ｃ所示。
      (7)941地號如附圖Ｄ所示。
      (8)941-1地號部分如附圖Ｅ所示。
      (9)945地號部分如附圖Ｆ所示。
      (10)947地號部分如附圖Ｇ所示。
四、視同上訴人邱玉成、陳文祺、王正德、林淑錦答辯略以：
  (一)希望維持原判決分割方法。
  (二)視同上訴人陳文祺、陳文銓、邱玉成願就941-1地號依原應
    有部分比例維持共有。
  (三)王正德願向其他共有人購買土地，希望不要拆除其位於941
    地號上之房屋。
五、視同上訴人陳俊彬、陳力達未於本院提出任何聲明及陳述，
    其於原審答辯略以：
    系爭土地雖於日據時代即訂有分管契約，未經全體共有人之
    同意，被上訴人不得請求分割，倘若要分割，亦應按照分管
    契約所定之土地使用現狀分割等語。
六、兩造不爭執事項：
  (一)附表所示11筆土地為兩造所共有，共有人、面積及應有部分
    均詳如附表所示。
  (二)原土地共有人張阿賞業於96年8月11日死亡，其繼承人為上
    訴人張許清香、張文堅及視同上訴人張陳勸、高張淑、張信
    一、張豐明、張吳梨慾、張靜梅、張文彥等9人。
  (三)系爭土地不能依協議決定分割方法。
七、兩造爭執點之論述：
    兩造爭執事項，應在於系爭土地是否應准予分割，如何分割
    ？
  (一)按「各共有人得隨時請求分割共有物，但因物之使用目的不
    能分割或契約定有不分割之期限者，不在此限。前項契約所
    定不分割之期限，不得逾5年。逾5年者縮短為5年」，民法
    第823條定有明文。又「民法第823條第1項所謂因物之使用
    目的不能分割，係指共有物繼續供他物之用，而為其物之利
    用所不可缺，或為一權利之行使所不可或缺者而言。再者，
    各共有人在分割使用前之使用狀況，縱共有人間有分管之約
    定，除達成將來按分管部分為分割之合意外，法院為裁判分
    割，並不受其拘束。本件並無因物之使用目的不能分割或契
    約訂有不分割之期限之情形，各共有人自得隨時請求分割共
    有物。又兩造確實無法協議決定分割方法，則被上訴人訴請
    裁判分割，自應准許。
  (二)次按「共有人相同之數不動產，除法另有規定外，共有人得
    請求合併分割。共有人部分相同之相鄰數不動產，各該不動
    產均具應有部分之共有人，經各不動產應有部分過半數共有
    人之同意，得適用前項規定，請求合併分割。但法院認合併
    分割為不適當者，仍分別分割之。」，民法第824條第5項、
    第6項定有明文。本件系爭附表所示11筆土地，共有人並不
    相同，且分割土地筆數眾多，各共有人應有部分不盡相同，
    並不適於合併分割。上訴人抗辯938 及939地號相連應合併
    分割，被上訴人則主張該二地號間高低落差過大，且所有權
    人並不完全相同不適宜合併分割，本院認被上訴人之主張為
    可採，938及939地號不適宜合併分割，應分別分割。再按「
    分割之方法不能協議決定，或於協議決定後因消滅時效完成
    經共有人拒絕履行者，法院得因任何共有人之請求，命為下
    列之分配：一、以原物分配於各共有人。但各共有人均受原
    物之分配顯有困難者，得將原物分配於部分共有人。二、原
    物分配顯有困難時，得變賣共有物，以價金分配於各共有人
    ；或以原物之一部分分配於各共有人，他部分變賣，以價金
    分配於各共有人。以原物為分配時，如共有人中有未受分配
    ，或不能按其應有部分受分配者，得以金錢補償之。以原物
    為分配時，因共有人之利益或其他必要情形，得就共有物之
    一部分仍維持共有。」，民法第824條第2項至第4項定有明
    文。裁判上定共有物分割之方法時，分配原物與變賣之分配
    價金，孰為適當，法院本有自由裁量之權，不受任何共有人
    主張之拘束（最高法院29年上字第1792號判例參照）。是本
    件次應審究者，為就系爭11筆土地之現況及使用情形，係以
    何種分割方式，較有利於全體共有人。本院判斷如下：
    1.911地號：
      兩造同意以原審98年6月10日囑託新莊地政事務所（下稱
      新莊地政所）提出之土地複丈成果圖所示之分割方案，經
      原審法院詢問對分割方案之意見，張清朝、張邱珠、張清
      榮、張清風、張垂源、吳朝榮、林淑錦、陳清志、林瑞蓮
      、陳冠宇、陳冠中、陳炳亮、張恆益、張鐵男、王正德、
      陳文祺、陳一男、陳俊宏、張許清香、張文堅、邱玉成、
      林美娟、張陳秀子、陳葉貴稻當庭陳稱對上開分割方案無
      意見（原審卷六第289頁）；嗣上訴人主張共有人張清榮
      、張清風、林美娟、張垂源、張信一、張宏南、張恆益、
      張騵嶸、張吳梨慾、張靜梅、陳炳亮、曾金造、陳冠中、
      陳冠宇、吳朝榮願依渠應有部分比例維持共有，並提出分
      割方案（附圖一），除將原判決所命分割之部分維持渠等
      共有外，並未變更原判決之分割方式，應認上訴人於本院
      提出之分割方案為可採，堪認911地號土地分割如附表一
      所示，有利於全體共有人。
    2.921地號：
      兩造均同意以新莊地政所於100年8月2日新北莊地字第100
      0012423 號分割複丈更正成果圖（即附圖二）所示之分割
      方案（本院卷二第157頁），共有人中張阿賞之全體繼承
      人、張鐵男、陳張秀子、張清榮、張清風、張垂源、吳朝
      榮、陳炳亮、曾金造、陳冠中、陳冠宇並陳明渠等除預定
      劃為道路部分外，仍願維持共有，堪認921地號土地應分
      割如附表二所示，有利於全體共有人。
    3.931地號：
      兩造均同意以新莊地政所100年7月1日新北莊地測字第100
      0010973號函覆分割複丈成果圖（即附圖三）所示之分割
      方案（本院卷二第147頁），而共有人張阿賞之全體繼承
      人、張鐵男、張清榮、張清風、張垂源、陳冠宇、陳冠中
      、張邱珠、陳炳亮、林美娟、陳張秀子、曾金造向本院陳
      明願依渠等應有部分比例維持共有，堪認931地號分割如
      附表三所示，有利於全體共有人。
    4.934地號：
      上訴人認934地號應依附圖Ｂ（本院卷二第9頁）標示之
      934-D01分配予張清朝所有、934-D02分配予陳俊彬所有、
      934-D03分配予陳力達所有、934-D04分配予張阿賞全體繼
      承人、張鐵男、張陳秀子、張清風、張垂源、陳炳亮、曾
      金造依原應有部分比例維持共有，934-D05則由全體共有
      人維持共有以做為道路之用，上訴人之理由係謂若不保留
      道路供下方共有人通行，不利其他共有人分得土地之使用
      云云。惟，系爭土地之地目為田，本為保護區○○○○道
      路外，並無由政府規劃之道路可供通行。依上訴人提出之
      佳陽測量企業有限公司98年8 月25日就系爭土地繪製之現
      況圖所示（本院卷一第167頁），934地號本為袋地並未通
      連至既成道路，亦為上訴人張文堅所自承（本院卷一第
      123 頁），則上訴人要求於袋地內劃出道路供聯外使用，
      難認有理由。況附圖四係依上訴人張鐵男、陳炳亮、張垂
      源、張清風、張清榮於原審表明渠等希望分得之位置而為
      測繪（原審卷五第11、12頁），故張清風等28人雖以張清
      朝分得位置會影響其他共有人通行置辯，因934地號就現
      況圖以觀本為袋地，自無是否影響他人通行之問題存在，
      張清風等28人之抗辯，難認有理由。共有人張阿賞全體繼
      承人、張鐵男、張陳秀子、張清榮、張清風、吳朝榮、陳
      炳亮、曾金造向本院陳明願維持共有，堪認934地號分割
      方法如附表四所示，有利於全體共有人。
    5.937地號：
      依上訴人張鐵男、陳炳亮、張垂源、張清風、張清榮於原
      審表明渠等希望分得之位置為測繪（原審卷五第12至13頁
      ），將如附圖五標示之937-E01、937-E02分別分割予被上
      訴人張清朝、張邱珠係經上訴人張鐵男、陳炳亮、張垂源
      、張清風、張清榮等人之同意。雖張清風等28人對張清朝
      及張邱珠分得部分有所質疑，並稱張邱珠分得部分其下有
      陳炳亮出資興建之井一座，將937- E02分配予張邱珠對供
      水計畫有礙云云。惟陳炳亮既未於原審請求分配附圖五
      937-E02位置土地，應認陳炳亮對其出資興建之水井，並
      未有必須分得或保存之必要，張清風等28人之抗辯，並不
      足採。共有人張阿賞全體繼承人、張鐵男、張清榮、張清
      風、張垂源、陳炳亮、曾金造、陳冠中、陳冠宇、陳張秀
      子向本院陳明願維持共有，堪認937 地號應分割如附表五
      所示，有利於全體共有人。
    6.938地號：
      938地號面積僅407平方公尺，若依目前所有權人應有部分
      分割，多數人僅能分得不到30平方公尺之土地，於利用固
      非合宜。但共有人中張阿賞之全體繼承人、陳清志、陳俊
      宏、陳炳亮、張清榮、張清風、張垂源、林瑞蓮等人向本
      院陳明願就渠等持有土地維持共有，且認渠就938 地號可
      與939地號合併使用，為維護多數共有人之利益，且原審
      認系爭土地必須變價分割之原因（原審判決書第13、14頁
      ）已消滅，堪認938地號分割如附表六（即附圖六）所示
      ，有利於全體共有人。
    7.939地號：
      原判決係依被上訴人及上訴人張鐵男、陳炳亮、張垂源、
      張清風、張清榮於原審請求彼等希望分得之位置繪製分割
      方案（原審卷五第13頁），但張清風等28人於本院陳稱
      938與939地號縱無法合併分割，亦得合併使用，爰將被上
      訴人張邱珠分得之位置調整至願維持共有之上訴人上方，
      如附圖七所示。共有人張阿賞之全體繼承人、張鐵男、陳
      清志、陳俊宏、陳炳亮、張清榮、張清風、張垂源等人願
      維持共有，且認938可與939地號合併使用，堪認939地號
      分割如附表七所示，有利於全體共有人。
    8.941地號：
      941地號土地面積僅116平方公尺，地目為田。系爭土地使
      用分區為「保護區」，又「臺北縣畸零地使用規則」故未
      規範農業區及保護區土地之最小寬度及深度，有台北縣工
      務局97年5月12日函及臺北縣畸零地使用規則可資參照（
      原審卷四第469 頁以下），惟按「農業區、保護區之建築
      物，應依下列規定留設前院、側院：（一）前院留設最小
      深度不得小於5公尺。（二）側院留設最小深度不得小於4
      公尺；‧‧‧」，亦即須留設20平方公尺之前院、側院空
      間，此為臺北縣都市計畫保護區農業區土地使用審查要點
      第6條所明定，是系爭941地號土地如依兩造應有部分比例
      分割，則應有部分為1/30之陳冠宇、陳冠中僅分得 3.87
      平方公尺之土地，即使應有部分之比例最高為 1/5，亦僅
      分得23.2平方公尺之土地，如以原物分割，將會造成土地
      細分、且無法利用之情形。上訴人雖主張除被上訴人外，
      其餘共有人均願維持共有云云，但視同上訴人王正德於本
      院言詞辯論時主張「維持地院判決。」（本院卷二第211
      頁反面），原判決係命941地號為變價分割，堪認王正德
      並無與其他共有人維持共有之意思，上訴人之主張並不可
      採。縱認941地號須細分者僅被上訴人與王正德之應有部
      分，因張清朝及張邱珠僅能分得約11.6平方公尺之土地，
      亦難認渠等就分得之土地能有效利用。本院審酌系爭941
      地號土地之位置、性質、使用現狀等情事，認變賣系爭
      941地號土地，以價金分配於兩造之分割方法，為妥適公
      允之分割方法，並能徹底解決共有關係及杜絕兩造爭議，
      是941地號宜採變價方式分割，再按各共有人之應有部分
      即附表十一所示之比例分配，對全體共有人最為有利。
    9.941-1地號：
      附圖八係依張鐵男、陳炳亮、陳冠宇、陳冠中、邱玉成、
      陳文祺於原審請求之位置測繪（原審卷五第14頁），且為
      張清朝所同意，系爭941-1地號土地有部分即941-1-I05
      本為既成道路，上開區○○○○○道路，則所有人任一人
      分得該部分土地均與衡平原則有違，故941-1地號上既成
      道路之不利益應由全體共有人分擔，且941-1地號共有人
      均稱941-1地號係直接通連民義路，無交通阻隔之問題，
      則上開既成道路應仍維持941-1地號所有人全體共有，且
      無庸對該既成道路加長或加寬以供共有人出入使用。共有
      人陳文銓、陳文祺、邱玉成陳明願維持共有，張阿賞全體
      繼承人、張鐵男、張陳秀子、張清榮、張清風、張垂源、
      陳炳亮、曾金造、陳冠宇、陳冠中亦願維持共有，堪認
      941-1地號分割如附表八所示，有利於全體共有人。
    10.945地號：
      原審97年12月18日囑託新莊地政所提土地複丈成果圖（即
      附圖九）係依兩造同意之分割方式進行測量繪製（原審卷
      五第14頁），且為兩造所不爭執，堪認945 地號分割如附
      表九所示，有利於全體共有人。
    11.947地號：
      附圖十係依上訴人張鐵男、陳炳亮、陳冠宇、陳冠中、張
      垂源、張清風、張清榮希望分得之位置測繪（原審卷五第
      15頁），且為被上訴人所肯認，堪認947 地號依附圖十所
      示之方案分割，應為適當。雖上訴人稱被上訴人分得之位
      置位於947地號之中間，將其餘共有人維持共有部分土地
      分為二塊，且須將吳朝榮於947地號上之廠房全數拆除，
      吳朝榮損失不貲，且被上訴人分得部分有道路不通之虞云
      云。但吳朝榮於947地號之所有權應有部分為1/2100，依
      947地號面積2,987平方公尺換算，其所有面積約僅為1.42
      平方公尺（計算式為：2987÷2100=1.42，小數點下二位
      四捨五入，下同），不論依何種方式分割，吳朝榮逾越其
      應有部分比例占用共有土地興建之之廠房本難繼續保留。
      雖吳朝榮及除被上訴人外之其他共有人均陳稱願維持共有
      ，但947地號上除吳朝榮所有廠房外，尚有張鐵男所蓋之
      廠房，依張鐵男應有部分換算，其所有之土地約為213.36
      平方公尺（計算式為：2987÷14=213.36），依權利衡平
      原則而言，張鐵男之廠房應保留之面積既約為吳朝榮之
      150倍，則被上訴人分得吳朝榮所占用與建廠房之部分，
      較符權利社會化原則及最小侵害性原則。至於被上訴人分
      得之土地是否有與外界連通道路問題，上訴人既陳稱 947
      地號為袋地，被上訴人則主張渠等分得任何部分均無通行
      問題存在（本院卷一第123頁），堪認無論947地號是否為
      袋地，均無另行設置道路供通行之必要。是張清風等28人
      辯稱被上訴人分得附圖十947K01、947K02無法通行至馬路
      云云，難認為有理由。關於附圖十947K05、947K06部分，
      依上訴人提出之佳陽測量企業有限公司98年8月25日就系
      爭土地所繪製之現況圖（本院卷一第167頁），堪認該二
      部分土地為使用中之既成道路，若將上開二筆土地分予任
      何人均難認為衡平，爰認上開947K05、947K06應由全體共
      有人維持共有為妥。故947 地號分割如附表十所示，有利
      於全體共有人。
    12.綜上，上訴人請求就系爭911、921、931、934、937、938
      、939、941-1、945、947地號變更分割方式為有理由，至
      於941地號，原判決認該地號面積過小不宜原物分割，如
      前所述，本院亦認941地號以變價分割為宜，上訴人該部
      分之上訴，即無理由，應予駁回。
  (三)按訴訟繫屬中為訴訟標的之法律關係，雖移轉於第三人，於
    訴訟無影響。此乃當事人恆定原則，民事訴訟法第254 條第
    1 項定有明文。本件自93年繫屬至今，其間上訴人及視同上
    訴人屢以互相換地、更改應有部分或移轉所有權人方式延滯
    訴訟，雖系爭土地之所有權人多有變換，但渠等均為起訴後
    方始移轉，依當事人恆定原則，本件判決關於系爭土地起訴
    後方取得所有權之人亦有拘束力，故未向原審法院及本院聲
    明承受訴訟之當事人，本院爰不贅列，併此敘明。
八、綜上所述，被上訴人起訴請求分割共有物，應予准許。原審
    之分割方案大多依兩造之意願而繪製分割圖，本屬可採，但
    因部分共有人於原審判決後始聲明願維持共有，或考量部分
    既有道路存在之不利益，本應由該筆地號之共有人全體共同
    分擔，本院斟酌上開各共有人即兩造之利害關係、使用情形
    、共有物之性質及價值、經濟效用、公平經濟原則等情事，
    認依附表一至十所示之分割方式，較符合兩造之利益。上訴
    論旨，指摘原判決關於941地號以外之10筆土地分割方法不
    當，求予廢棄改判，為有理由，爰改判如主文第二項所示。
    至於941地號，仍以變價分割為宜，上訴人該部分之上訴，
    為無理由，應予駁回。
九、本件事證已臻明確，兩造其餘之攻擊或防禦方法及證據，經
    本院斟酌後，認為不足以影響本判決之結果，自無逐一詳予
    論駁之必要，併此敘明。
十、據上論結，本件上訴為一部有理由，一部無理由，依民事訴
    訟法第450條、第449條第1項、第79條、第85條第1項但書、
    第463條、第385條第1項前段，判決如主文。
中    華    民    國   100    年    9     月    28    日
                      民事第二庭
                        審判長法  官  吳謙仁
                              法  官  李瓊蔭
                              法  官  蘇瑞華
正本係照原本作成。
如不服本判決，應於收受送達後20日內向本院提出上訴書狀，其
未表明上訴理由者，應於提出上訴後20日內向本院補提理由書狀
（均須按他造當事人之人數附繕本）上訴時應提出委任律師或具
有律師資格之人之委任狀；委任有律師資格者，另應附具律師資
格證書及釋明委任人與受任人有民事訴訟法第466條之1第1項但
書或第2項（詳附註）所定關係之釋明文書影本。如委任律師提
起上訴者，應一併繳納上訴審裁判費。
中    華    民    國   100    年    9     月    29    日
                              書記官  廖婷璇
附註：
民事訴訟法第466條之1（第1項、第2項）：
對於第二審判決上訴，上訴人應委任律師為訴訟代理人。但上訴
人或其他法定代理人具有律師資格者，不在此限。
上訴人之配偶、三親等內之血親、二親等內之姻親，或上訴人為
法人、中央或地方機關時，其所屬專任人員具有律師資格並經法
院認為適當者，亦得為第三審訴訟代理人。
附表
┌──┬─────┬──┬─────┬────────────────────────────┐
│編號│地號      │地目│面積（平方│起訴書所列之共有人                                      │
│    │          │    │公尺）    │                                                        │
├──┼─────┼──┼─────┼────────────────────────────┤
│1   │台北縣五股│田  │16,450    │張清朝、陳寬仁、陳炳亮、張清榮、張清風、張垂源、吳朝榮、│
│    │鄉○○○段│    │          │林淑錦、陳冠宇、陳冠中、張信一、張登傑、張宏南、張恒益、│
│    │五股坑小段│    │          │張騵嶸、張吳梨慾、張靜梅                                │
│    │第911地號 │    │          │                                                        │
├──┼─────┼──┼─────┼────────────────────────────┤
│2   │台北縣五股│田  │7,206     │張阿賞、張清朝、張鐵男、陳寬仁、陳炳亮、張清榮、張清風、│
│    │鄉○○○段│    │          │張垂源、張清通、陳冠宇、陳冠中                          │
│    │五股坑小段│    │          │                                                        │
│    │第921地號 │    │          │                                                        │
├──┼─────┼──┼─────┼────────────────────────────┤
│3   │台北縣五股│田  │749       │張阿賞、張清朝、張鐵男、陳寬仁、陳炳亮、張清榮、張清風、│
│    │鄉○○○段│    │          │張垂源、張清通、陳冠宇、陳冠中                          │
│    │五股坑小段│    │          │                                                        │
│    │第931地號 │    │          │                                                        │
├──┼─────┼──┼─────┼────────────────────────────┤
│4   │台北縣五股│田  │3,065     │張阿賞、張清朝、張鐵男、陳寬仁、陳炳亮、張清榮、張清風、│
│    │鄉○○○段│    │          │張垂源、陳俊彬、陳俊星、陳清志                          │
│    │五股坑小段│    │          │                                                        │
│    │第934地號 │    │          │                                                        │
├──┼─────┼──┼─────┼────────────────────────────┤
│5   │台北縣五股│田  │951       │張阿賞、張清朝、張鐵男、陳寬仁、陳炳亮、張清榮、張清風、│
│    │鄉○○○段│    │          │張垂源、張清通、陳冠宇、陳冠中                          │
│    │五股坑小段│    │          │                                                        │
│    │第937地號 │    │          │                                                        │
├──┼─────┼──┼─────┼────────────────────────────┤
│6   │台北縣五股│建  │407       │張阿賞、陳清志、張清朝、陳寬仁、陳炳亮、張清榮、張清風、│
│    │鄉○○○段│    │          │張垂源、張清通、林瑞蓮                                  │
│    │五股坑小段│    │          │                                                        │
│    │第938地號 │    │          │                                                        │
├──┼─────┼──┼─────┼────────────────────────────┤
│7   │台北縣五股│田  │1,576     │張阿賞、張鐵男、陳清志、張清朝、陳寬仁、陳炳亮、張清榮、│
│    │鄉○○○段│    │          │張清風、張垂源、張清通                                  │
│    │五股坑小段│    │          │                                                        │
│    │第939地號 │    │          │                                                        │
├──┼─────┼──┼─────┼────────────────────────────┤
│8   │台北縣五股│田  │116       │張阿賞、張鐵男、張清朝、張清通、陳寬仁、陳炳亮、王正德、│
│    │鄉○○○段│    │          │陳冠宇、陳冠中                                          │
│    │五股坑小段│    │          │                                                        │
│    │第941地號 │    │          │                                                        │
├──┼─────┼──┼─────┼────────────────────────────┤
│9   │台北縣五股│田  │1,563     │張阿賞、張鐵男、張清朝、張清通、邱烏腳、陳寬仁、陳炳亮、│
│    │鄉○○○段│    │          │陳文銓、陳文祺、陳冠宇、陳冠中                          │
│    │五股坑小段│    │          │                                                        │
│    │第941-1 地│    │          │                                                        │
│    │號        │    │          │                                                        │
├──┼─────┼──┼─────┼────────────────────────────┤
│10  │台北縣五股│建  │1,252     │張阿賞、張清朝、張清通、陳清志、陳寬仁、陳炳亮、張清榮、│
│    │鄉○○○段│    │          │張清風、張垂源、陳一男                                  │
│    │五股坑小段│    │          │                                                        │
│    │第945地號 │    │          │                                                        │
├──┼─────┼──┼─────┼────────────────────────────┤
│11  │台北縣五股│田  │2,987     │張阿賞、張清朝、張鐵男、張清通、陳清志、陳寬仁、陳炳亮、│
│    │鄉○○○段│    │          │張清榮、張清風、張垂源、陳冠宇、陳冠中                  │
│    │五股坑小段│    │          │                                                        │
│    │第947地號 │    │          │                                                        │
└──┴─────┴──┴─────┴────────────────────────────┘
【附表一】911地號部分，面積共16,450平方公尺
┌────┬─────┬────┬──────┬────┐
│位置（附│共有人姓名│應有部分│分得面積    │備註    │
│圖一）  │          │        │（平方公尺）│        │
├────┼─────┼────┼──────┼────┤
│911-A01 │張清朝    │1       │2467.50     │        │
├────┼─────┼────┼──────┼────┤
│911-A02 │林淑錦    │1       │2467.50     │        │
├────┼─────┼────┼──────┼────┤
│911-A03 │張信一    │10/175  │11,515      │保持共有│
│911-A04 ├─────┼────┤            │        │
│        │張宏南    │10/175  │            │        │
│        ├─────┼────┤            │        │
│        │張恆益    │10/175  │            │        │
│        ├─────┼────┤            │        │
│        │張騵嶸    │40/525  │            │        │
│        ├─────┼────┤            │        │
│        │張吳梨慾  │10/525  │            │        │
│        ├─────┼────┤            │        │
│        │張靜梅    │10/525  │            │        │
│        ├─────┼────┤            │        │
│        │陳炳亮    │10/105  │            │        │
│        ├─────┼────┤            │        │
│        │曾金造    │10/105  │            │        │
│        ├─────┼────┤            │        │
│        │陳冠宇    │10/210  │            │        │
│        ├─────┼────┤            │        │
│        │陳冠中    │10/210  │            │        │
│        ├─────┼────┤            │        │
│        │吳朝榮    │10/70   │            │        │
│        ├─────┼────┤            │        │
│        │張清榮    │10/105  │            │        │
│        ├─────┼────┤            │        │
│        │張清風    │10/210  │            │        │
│        ├─────┼────┤            │        │
│        │林美娟    │10/210  │            │        │
│        ├─────┼────┤            │        │
│        │張垂源    │10/105  │            │        │
└────┴─────┴────┴──────┴────┘
【附表二】921地號部分，面積共7206平方公尺
┌─────┬─────┬────┬───────┬────┐
│位置（附  │共有人姓名│應有部分│分得面積      │備註    │
│圖二）    │          │        │（平方公尺）  │        │
├─────┼─────┼────┼───────┼────┤
│921-B01   │張清朝    │1       │916.47        │        │
├─────┼─────┼────┼───────┼────┤
│921-B02   │張邱珠    │1       │916.47        │        │
├─────┼─────┼────┼───────┼────┤
│921-B03   │張阿賞全體│2/7     │4276.86       │保持共有│
│          │繼承人    │        │              │        │
│921-B04   ├─────┼────┤              │        │
│921-B05   │張鐵男    │1/14    │              │        │
│921-B06   ├─────┼────┤              │        │
│          │張陳秀子  │1/14    │              │        │
│          ├─────┼────┤              │        │
│          │張清榮    │199/2100│              │        │
│          ├─────┼────┤              │        │
│          │張清風    │2/21    │              │        │
│          ├─────┼────┤              │        │
│          │張垂源    │2/21    │              │        │
│          ├─────┼────┤              │        │
│          │吳朝榮    │1/2100  │              │        │
│          ├─────┼────┤              │        │
│          │陳炳亮    │2/21    │              │        │
│          ├─────┼────┤              │        │
│          │曾金造    │2/21    │              │        │
│          ├─────┼────┤              │        │
│          │陳冠宇    │1/21    │              │        │
│          ├─────┼────┤              │        │
│          │陳冠中    │1/21    │              │        │
├─────┼─────┼────┼───────┼────┤
│921-B07   │張清朝    │3/20    │1096.2        │保持共有│
│921-B08   ├─────┼────┤              │        │
│          │張邱珠    │3/20    │              │        │
│          ├─────┼────┤              │        │
│          │張阿賞全體│1/5     │              │        │
│          │繼承人    │        │              │        │
│          ├─────┼────┤              │        │
│          │張鐵男    │1/20    │              │        │
│          ├─────┼────┤              │        │
│          │張陳秀子  │1/20    │              │        │
│          ├─────┼────┤              │        │
│          │張清榮    │597/9000│              │        │
│          ├─────┼────┤              │        │
│          │張清風    │1/15    │              │        │
│          ├─────┼────┤              │        │
│          │張垂源    │1/15    │              │        │
│          ├─────┼────┤              │        │
│          │吳朝榮    │3/9000  │              │        │
│          ├─────┼────┤              │        │
│          │陳炳亮    │1/15    │              │        │
│          ├─────┼────┤              │        │
│          │曾金造    │1/15    │              │        │
│          ├─────┼────┤              │        │
│          │陳冠宇    │1/30    │              │        │
│          ├─────┼────┤              │        │
│          │陳冠中    │1/30    │              │        │
└─────┴─────┴────┴───────┴────┘
【附表三】931地號部分，面積共749平方公尺
┌────┬─────┬────┬──────┬────┐
│位置（附│共有人姓名│應有部分│分得面積    │備註    │
│圖三）  │          │        │（平方公尺）│        │
├────┼─────┼────┼──────┼────┤
│931-C01 │張清朝    │1       │74.9        │        │
├────┼─────┼────┼──────┼────┤
│931-C02 │張邱珠    │1       │74.90       │        │
├────┼─────┼────┼──────┼────┤
│        │張阿賞全體│1/4     │599.2       │保持共有│
│        │繼承人    │        │            │        │
│931-C03 ├─────┼────┤            │        │
│        │張鐵男    │1/8     │            │        │
│        ├─────┼────┤            │        │
│        │張清榮    │1/12    │            │        │
│        ├─────┼────┤            │        │
│        │張清風    │1/24    │            │        │
│        ├─────┼────┤            │        │
│        │張垂源    │1/12    │            │        │
│        ├─────┼────┤            │        │
│        │陳炳亮    │1/12    │            │        │
│        ├─────┼────┤            │        │
│        │曾金造    │1/12    │            │        │
│        ├─────┼────┤            │        │
│        │陳冠中    │1/24    │            │        │
│        ├─────┼────┤            │        │
│        │陳冠宇    │1/24    │            │        │
│        ├─────┼────┤            │        │
│        │林美娟    │1/24    │            │        │
│        ├─────┼────┤            │        │
│        │陳張秀子  │1/8     │            │        │
└────┴─────┴────┴──────┴────┘
 【附表四】934地號部分，面積共3065平方公尺
┌────┬─────┬────┬──────┬────┐
│位置（附│共有人姓名│應有部分│分得面積    │備註    │
│圖四）  │          │        │（平方公尺）│        │
├────┼─────┼────┼──────┼────┤
│934-D01 │張阿賞全體│10/35   │2145.4      │保持共有│
│        │繼承人    │        │            │        │
│        ├─────┼────┤            │        │
│        │張鐵男    │10/140  │            │        │
│        ├─────┼────┤            │        │
│        │張陳秀子  │10/140  │            │        │
│        ├─────┼────┤            │        │
│        │張清榮    │10/105  │            │        │
│        ├─────┼────┤            │        │
│        │張清風    │10/105  │            │        │
│        ├─────┼────┤            │        │
│        │吳朝榮    │10/105  │            │        │
│        ├─────┼────┤            │        │
│        │陳炳亮    │20/105  │            │        │
│        ├─────┼────┤            │        │
│        │曾金造    │10/105  │            │        │
├────┼─────┼────┼──────┼────┤
│934-D02 │張清朝    │1       │459.75      │        │
├────┼─────┼────┼──────┼────┤
│934-D03 │陳俊彬    │1       │229.88      │98年2 月│
│        │          │        │            │11日移轉│
│        │          │        │            │所有權予│
│        │          │        │            │陳品吟。│
├────┼─────┼────┼──────┼────┤
│934-D09 │陳力達    │1       │229.87      │98年2 月│
│        │          │        │            │18日移轉│
│        │          │        │            │所有權予│
│        │          │        │            │楊文銘。│
└────┴─────┴────┴──────┴────┘
【附表五】937地號部分，面積共951平方公尺
┌────┬─────┬────┬──────┬────┐
│位置（附│共有人姓名│應有部分│分得面積    │備註    │
│圖五）  │          │        │（平方公尺）│        │
├────┼─────┼────┼──────┼────┤
│937-E01 │張清朝    │1       │142.65      │        │
├────┼─────┼────┼──────┼────┤
│937-E02 │張邱珠    │1       │142.65      │        │
├────┼─────┼────┼──────┼────┤
│937-E03 │張阿賞全體│2/7     │665.7       │保持共有│
│        │繼承人    │        │            │        │
│        ├─────┼────┤            │        │
│        │張鐵男    │1/14    │            │        │
│        ├─────┼────┤            │        │
│        │張清榮    │2/21    │            │        │
│        ├─────┼────┤            │        │
│        │張清風    │2/21    │            │        │
│        ├─────┼────┤            │        │
│        │張垂源    │2/21    │            │        │
│        ├─────┼────┤            │        │
│        │陳冠中    │1/21    │            │        │
│        ├─────┼────┤            │        │
│        │陳炳亮    │2/21    │            │        │
│        ├─────┼────┤            │        │
│        │曾金造    │2/21    │            │        │
│        ├─────┼────┤            │        │
│        │陳冠宇    │1/21    │            │        │
│        ├─────┼────┤            │        │
│        │陳張秀子  │1/14    │            │        │
└────┴─────┴────┴──────┴────┘
【附表六】938地號部分，面積共407平方公尺
┌────┬─────┬────┬──────┬────┐
│位置（附│共有人姓名│應有部分│分得面積    │備註    │
│圖六）  │          │        │（平方公尺）│        │
├────┼─────┼────┼──────┼────┤
│938-X01 │張清朝    │1       │40.7        │        │
├────┼─────┼────┼──────┼────┤
│938-X02 │張邱珠    │1       │40.7        │        │
├────┼─────┼────┼──────┼────┤
│938-X03 │張阿賞全體│1/4     │325.6       │保持共有│
│        │繼承人    │        │            │        │
│        ├─────┼────┤            │        │
│1       │張鐵男    │1/12    │            │        │
│        ├─────┼────┤            │        │
│        │陳清志    │1/12    │            │        │
│        ├─────┼────┤            │        │
│        │張清風    │1/12    │            │        │
│        ├─────┼────┤            │        │
│        │張垂源    │1/12    │            │        │
│        ├─────┼────┤            │        │
│        │陳炳亮    │1/12    │            │        │
│        ├─────┼────┤            │        │
│        │林瑞蓮    │1/7     │            │        │
│        ├─────┼────┤            │        │
│        │陳俊宏    │1/12    │            │        │
└────┴─────┴────┴──────┴────┘
【附表七】939地號部分，面積共1576平方公尺
┌────┬─────┬────┬──────┬────┐
│位置（附│共有人姓名│應有部分│分得面積    │備註    │
│圖七）  │          │        │（平方公尺）│        │
├────┼─────┼────┼──────┼────┤
│939-G01 │張清朝    │1/10    │157.60      │        │
├────┼─────┼────┼──────┼────┤
│939-G02 │張邱珠    │1/10    │157.60      │        │
├────┼─────┼────┼──────┼────┤
│939-G03 │張阿賞全體│1/4     │1260.8      │保持共有│
│        │繼承人    │        │            │        │
│        ├─────┼────┤            │        │
│        │張清榮    │1/12    │            │        │
│        ├─────┼────┤            │        │
│        │張清風    │1/12    │            │        │
│        ├─────┼────┤            │        │
│        │張垂源    │1/12    │            │        │
│        ├─────┼────┤            │        │
│        │陳炳亮    │1/6     │            │        │
│        ├─────┼────┤            │        │
│        │曾金造    │1/12    │            │        │
│        ├─────┼────┤            │        │
│        │張鐵男    │1/8     │            │        │
│        ├─────┼────┤            │        │
│        │張陳秀子  │1/8     │            │        │
└────┴─────┴────┴──────┴────┘
【附表八】941-1地號部分，面積共1615.10平方公尺
┌─────┬─────┬────┬──────┬───┐
│位置（附圖│共有人姓名│應有部分│分得面積    │備註  │
│八）      │          │        │（平方公尺）│      │
├─────┼─────┼────┼──────┼───┤
│941-1-I01 │張清朝    │1       │148.4       │      │
├─────┼─────┼────┼──────┼───┤
│941-1-I02 │張邱珠    │1       │148.4       │      │
├─────┼─────┼────┼──────┼───┤
│941-1-I03 │邱玉成    │2/3     │296.8       │邱玉成│
│          ├─────┼────┤............│於98  │
│          │陳文銓    │1/6     │邱玉成移轉部│年8月6│
│          ├─────┼────┤分所有權之後│日移轉│
│          │陳文祺    │1/6     │，其應有部分│部分所│
│          │          │        │為邱玉成    │有權予│
│          │          │        │4837/78150，│邱李親│
│          │          │        │邱李親、邱秉│、邱秉│
│          │          │        │豐及李佳洋各│豐及李│
│          │          │        │為1861/78150│佳洋  │
├─────┼─────┼────┼──────┼───┤
│941-1-I04 │張阿賞全體│1/3     │890.4       │保持共│
│          │繼承人    │        │            │      │
│          ├─────┼────┤            │有    │
│          │張鐵男    │1/6     │            │      │
│          ├─────┼────┤            │      │
│          │張陳秀子  │1/6     │            │      │
│          ├─────┼────┤            │      │
│          │張清榮    │67/5400 │            │      │
│          ├─────┼────┤            │      │
│          │張清風    │67/5400 │            │      │
│          ├─────┼────┤            │      │
│          │張垂源    │67/5400 │            │      │
│          ├─────┼────┤            │      │
│          │陳炳亮    │399/5400│            │      │
│          ├─────┼────┤            │      │
│          │曾金造    │1/9     │            │      │
│          ├─────┼────┤            │      │
│          │陳冠宇    │1/18    │            │      │
│          ├─────┼────┤            │      │
│          │陳冠中    │1/18    │            │      │
├─────┼─────┼────┼──────┼───┤
│941-1-I05 │張鐵男    │1/10    │79          │保持共│
│          ├─────┼────┤            │有    │
│          │張陳秀子  │1/10    │            │      │
│          ├─────┼────┤            │      │
│          │邱玉成    │2/15    │            │      │
│          ├─────┼────┤            │      │
│          │陳文銓    │1/30    │            │      │
│          ├─────┼────┤            │      │
│          │陳文祺    │1/30    │            │      │
│          ├─────┼────┤            │      │
│          │張阿賞全體│1/5     │            │      │
│          │繼承人    │        │            │      │
│          ├─────┼────┤            │      │
│          │張清朝    │1/10    │            │      │
│          ├─────┼────┤            │      │
│          │張邱珠    │1/10    │            │      │
│          ├─────┼────┤            │      │
│          │陳炳亮    │399/9000│            │      │
│          ├─────┼────┤            │      │
│          │曾金造    │1/15    │            │      │
│          ├─────┼────┤            │      │
│          │張清榮    │67/9000 │            │      │
│          ├─────┼────┤            │      │
│          │張清風    │67/9000 │            │      │
│          ├─────┼────┤            │      │
│          │張垂源    │67/9000 │            │      │
│          ├─────┼────┤            │      │
│          │陳冠宇    │1/30    │            │      │
│          ├─────┼────┤            │      │
│          │陳冠中    │1/30    │            │      │
└─────┴─────┴────┴──────┴───┘
【附表九】945地號部分，面積共1252平方公尺
┌────┬─────┬────┬──────┬────┐
│位置（附│共有人姓名│應有部分│分得面積    │備註    │
│圖九）  │          │        │（平方公尺）│        │
├────┼─────┼────┼──────┼────┤
│945-J01 │張清朝    │1       │125.20      │        │
├────┼─────┼────┼──────┼────┤
│945-J02 │張邱珠    │1       │125.20      │        │
├────┼─────┼────┼──────┼────┤
│945-J03 │陳一男    │1/8     │1001.6      │保持共有│
│        ├─────┼────┤            │        │
│        │陳葉貴稻  │1/8     │            │        │
│        ├─────┼────┤            │        │
│        │張垂源    │552/7200│            │        │
│        ├─────┼────┤            │        │
│        │張清榮    │552/7200│            │        │
│        ├─────┼────┤            │        │
│        │張清風    │552/7200│            │        │
│        ├─────┼────┤            │        │
│        │林瑞蓮    │1/12    │            │        │
│        ├─────┼────┤            │        │
│        │陳炳亮    │744/7200│            │        │
│        ├─────┼────┤            │        │
│        │陳俊宏    │1/12    │            │        │
│        ├─────┼────┤            │        │
│        │張阿賞全體│1/4     │            │        │
│        │繼承人    │        │            │        │
└────┴─────┴────┴──────┴────┘
【附表十】947地號部分，面積共2987平方公尺
┌────┬─────┬────┬──────┬────┐
│位置（附│共有人姓名│應有部分│分得面積    │備註    │
│圖十）  │          │        │（平方公尺）│        │
├────┼─────┼────┼──────┼────┤
│947-K01 │張清朝    │1       │429.6       │        │
├────┼─────┼────┼──────┼────┤
│947-K02 │張邱珠    │1       │429.6       │        │
├────┼─────┼────┼──────┼────┤
│947-K03 │陳冠中    │1/21    │2004.8      │保持共有│
│947-K04 ├─────┼────┤            │        │
│        │陳炳亮    │2/21    │            │        │
│        ├─────┼────┤            │        │
│        │曾金造    │2/21    │            │        │
│        ├─────┼────┤            │        │
│        │陳冠宇    │1/21    │            │        │
│        ├─────┼────┤            │        │
│        │張鐵男    │1/14    │            │        │
│        ├─────┼────┤            │        │
│        │張陳秀子  │1/14    │            │        │
│        ├─────┼────┤            │        │
│        │張垂源    │2/21    │            │        │
│        ├─────┼────┤            │        │
│        │張清榮    │199/2100│            │        │
│        ├─────┼────┤            │        │
│        │吳朝榮    │1/2100  │            │        │
│        ├─────┼────┤            │        │
│        │張清風    │2/21    │            │        │
│        ├─────┼────┤            │        │
│        │張阿賞全體│2/7     │            │        │
│        │繼承人    │        │            │        │
├────┼─────┼────┼──────┼────┤
│947-K05 │張清朝    │3/20    │123         │保持共有│
│947-K06 ├─────┼────┤            │        │
│        │張邱珠    │3/20    │            │        │
│        ├─────┼────┤            │        │
│        │陳冠中    │1/30    │            │        │
│        ├─────┼────┤            │        │
│        │陳炳亮    │1/15    │            │        │
│        ├─────┼────┤            │        │
│        │曾金造    │1/15    │            │        │
│        ├─────┼────┤            │        │
│        │陳冠宇    │1/30    │            │        │
│        ├─────┼────┤            │        │
│        │張鐵男    │1/20    │            │        │
│        ├─────┼────┤            │        │
│        │張陳秀子  │1/20    │            │        │
│        ├─────┼────┤            │        │
│        │張垂源    │1/15    │            │        │
│        ├─────┼────┤            │        │
│        │張清榮    │597/9000│            │        │
│        ├─────┼────┤            │        │
│        │吳朝榮    │3/9000  │            │        │
│        ├─────┼────┤            │        │
│        │張清風    │1/15    │            │        │
│        ├─────┼────┤            │        │
│        │張阿賞全體│1/5     │            │        │
│        │繼承人    │        │            │        │
└────┴─────┴────┴──────┴────┘
【附表十一】941地號部分，變價分割之分配比例
┌──────────┬──────────┐
│   當事人           │    分配比例        │
├────┬─────┼──────────┤
│被上訴人│張清朝    │     1/10           │
│        ├─────┼──────────┤
│        │張邱珠    │     1/10           │
├────┼─────┼──────────┤
│上訴人  │張阿賞全體│     1/5            │
│        │繼承人    │                    │
│        ├─────┼──────────┤
│        │張鐵男    │     1/10           │
│        ├─────┼──────────┤
│        │張陳秀子  │     1/10           │
│        ├─────┼──────────┤
│        │陳炳亮    │     1/15           │
│        ├─────┼──────────┤
│        │曾金造    │     1/15           │
│        ├─────┼──────────┤
│        │陳冠宇    │     1/30           │
│        ├─────┼──────────┤
│        │陳冠中    │     1/30           │
├────┼─────┼──────────┤
│視同上訴│王正德    │     1/5            │
│人      │          │                    │
└────┴─────┴──────────┘
【附表十二】訴訟費用分配比例
┌──────────┬──────────┐
│   當事人           │訴訟費用分配比例    │
├────┬─────┼──────────┤
│上訴人  │張清榮    │     1168/10000     │
│        ├─────┼──────────┤
│        │張清風    │      890/10000     │
│        ├─────┼──────────┤
│        │張垂源    │     1047/10000     │
│        ├─────┼──────────┤
│        │陳清志    │       38/10000     │
│        ├─────┼──────────┤
│        │林瑞蓮    │       66/10000     │
│        ├─────┼──────────┤
│        │陳冠宇    │      513/10000     │
│        ├─────┼──────────┤
│        │陳冠中    │      513/10000     │
│        ├─────┼──────────┤
│        │張恆益    │      336/10000     │
│        ├─────┼──────────┤
│        │陳俊宏    │       56/10000     │
│        ├─────┼──────────┤
│        │張鐵男    │      586/10000     │
│        ├─────┼──────────┤
│        │陳一男    │       64/10000     │
│        ├─────┼──────────┤
│        │陳炳亮    │     1166/10000     │
│        ├─────┼──────────┤
│        │張許清香  │      642/10000     │
│        ├─────┼──────────┤
│        │林美娟    │       12/10000     │
│        ├─────┼──────────┤
│        │張陳秀子  │      572/10000     │
│        ├─────┼──────────┤
│        │陳李貴稻  │        64/10000    │
│        ├─────┼──────────┤
│        │吳朝榮    │      946/10000     │
│        ├─────┼──────────┤
│        │張文堅    │      362/10000     │
│        ├─────┼──────────┤
│        │曾金造    │      959/10000     │
└────┴─────┴──────────┘